臺灣高等法院臺中分院民事判決　九十四年度上易字第七一號
　　　上　訴　人　甲○○
　　　訴訟代理人　張豐守律師
　　　被　上訴人　乙○○
　　　訴訟代理人　林玠民律師
右當事人間請求清償借款事件，上訴人對於民國九十三年十二月十五日臺灣南投地方
法院九十三年度訴字第四００號第一審判決提起上訴，經本院於九十四年四月六日言
詞辯論終結，判決如下：
　    主　    文
上訴駁回。
第二審訴訟費用由上訴人負擔。
    　事實及理由
一、本件上訴人主張：
    （一）、被上訴人與訴外人賴進偉係鄰居好友，被上訴人於民國八十一年間以需
            要金錢週轉為由，陸續向賴進偉借款新臺幣（下同）二百萬元，並簽發
            以彰化銀行草屯分行為付款人之支票交予賴進偉收執，及提供坐落南投
            縣國姓鄉○○○段七六之七地號土地及其上同段建號七號建物（下稱系
            爭不動產）為賴進偉設定二百萬元抵押權以為擔保。嗣於八十二年十二
            月間，被上訴人又陸續向賴進偉借款五百萬元，且因被上訴人所簽發支
            票未能兌現，遂由被上訴人取回並另簽發四張本票作為借貸之憑據。因
            賴進偉貸與被上訴人之款項，有部分為上訴人所提供，賴進偉遂將其對
            被上訴人之借款債權讓予上訴人，被上訴人並將前開抵押權之擔保金額
            增加為五百萬元，並變更上訴人為抵押權人，嗣後被上訴人不履行債務
            ，上訴人聲請拍賣抵押物（原審八十六年度拍字第五九七號拍賣抵押物
            案件），被上訴人向原審訴請塗銷抵押權登記，經原審以八十六年度訴
            字第四五三號判決上訴人勝訴，並經台灣高等法院台中分院以八十七年
            度上字第一五二號判決駁回被上訴人之上訴後，被上訴人提起上訴，經
            最高法院以八十九年度台上字第五九八號判決，廢棄前開二審判決並發
            回台灣高等法院台中分院，之後台灣高等法院台中分院以八十九年度上
            更(一)字第二八號判決認為債權讓與未通知被上訴人，不生債權讓與效力
            而判決上訴人敗訴，並經最高法院於九十二年九月十八日以九十二年度
            台上字第二０一二號裁定駁回上訴而告確定。而賴進偉已於九十三年九
            月九日以存證信函將讓與債權之情形通知被上訴人。從而上訴人主張消
            費借貸法律關係，請求被上訴人給付五百萬元及法定遲延利息（經原審
            審理後，認為兩造間之債權於三十萬元之範圍內存在，被上訴人並主張
            抵銷其中之二十萬一千八百十五元，原審因而判決被上訴人應給付上訴
            人玖萬捌仟壹佰捌拾伍元，及自九十三年九月二十四日起至清償日止按
            週年利率百分之五計算之利息，上訴人就其敗訴部分，於七十萬元及法
            定遲延利息之範圍內提起上訴）。
    （二）、對於被上訴人抗辯之陳述：
            (一)被上訴人於原審八十六年度訴字第四五三號塗銷抵押權登記等民事事
              件之起訴狀中自承：「八十二年三月四日以坐落國姓鄉○○○段七六
              之七地號土地及其上地上建物為擔保設定新台幣二百萬元之抵押權給
              賴進偉，設定後，賴進偉只給三十萬元」等語，並自承：「系爭五百
              萬元抵押權設定後，賴進偉僅給付二十萬元」等語，且被上訴人於台
              灣高等法院台中分院八十七年度上字第一五二號塗銷抵押權登記等民
              事事件之八十七年九月八日辯論要旨狀內自承向賴進偉取得一百萬元
              。
            (二)李連生及吳鳳檜夫婦於原審八十六年度訴字第四五三號塗銷抵押權登
              記等民事事件之八十六年十二月四日言詞辯論期日均證稱：「大約四
              、五年前即八十一年間我們夫婦去賴進偉家，剛好看到原告（指本件
              被上訴人）向賴進偉借款三十萬元，賴進偉親手拿現款交給他」等語
              ，而被上訴人認為李連生夫婦所供不實，涉犯偽證罪，於八十七年七
              月間向台灣南投地方法院檢察署提出告發，於告發狀第一行稱：「只
              向賴進偉借八十萬元」等語，此有上訴人所提台灣南投地方法院檢察
              署檢察官八十七年度偵字第三三０三號不起訴處分書為證。基於禁反
              言原則，自不得事後否認。
            (三)被上訴人於台灣高等法院台中分院八十九年度上更(一)字第二八號塗銷
              抵押權登記等民事事件之準備程序中陳稱：「（哪幾筆不是賭債？）
              一筆三十萬元、一筆五十萬元是收到現款，其餘為賭債」等語（見該
              卷八十九年十一月二十九日準備程序筆錄），且賴進偉於原審八十六
              年度訴字第四五三號塗銷抵押權登記等民事事件之八十六年十二月三
              十日言詞辯論期日證稱：「確出借五百萬元給原告（指本件被上訴人
              ）」等語。從而被上訴人應遵守誠信原則，不能推翻前案之陳述。
    （三）、上訴人於本院補稱：
            (一)被上訴人於訴請上訴人塗銷抵押權登記一案中，於鈞院八十七年度上
              字第一五二號案審理時，在言詞辯論書狀內，自認向賴進偉取得一百
              萬元。按當事人就系爭事實，在另案曾為合法之自認者，有確切可信
              之反證，法院自可援為本案事實之根據，最高法院二十年上字第七二
              四號著有判例。被上訴人在前案既已承認收到一百萬元，基於誠信原
              則，自不能推翻前詞。
            (二)鈞院八十九年度上更(一)字第二八號塗銷抵押權登記乙案改判上訴人敗
              訴，其所持理由為：抵押權為從債權，主債權存在，抵押權始能存在
              ，金錢借貸為要物契約，貸予人應就交付金錢負舉證責任，賴進違無
              法證明交付五百萬元給被上訴人，債權讓與應由讓與人或受讓人通知
              債務人，始能生效，因上訴人無法就債權讓與之事實，通知被上訴人
              ，不生讓與效力等情。綜觀鈞院上揭判決，並未如原判決所稱「兩造
              在該案內已互為攻防，僅認定賴進偉給付三十萬元」等語，致原判決
              所認定事實與卷存證據不符，屬於判決理由矛盾，自屬無可維持。
            (三)在前案內，被上訴人承認收到賴進偉所交付之金錢如下：
              訴請塗銷抵押權登記案，起訴狀自認八十二年三月四日設定抵押二
                百萬元時，賴進偉交付三十萬元。
              同前起訴狀又稱：二百萬元抵押權塗銷，八十二年十二月二十四日
                設定五百萬元抵押權後，賴進偉交付二十萬元。
              前案鈞院八十九年上更(一)字第二八號審理時，被上訴人在準備程序
                中，法官稱：「那幾筆不是賭債﹖」被上訴人稱：「一筆三十萬元
                ，一筆五十萬元是收到現款」等語。
              前案鈞院八十七年度上字第一五二號案審理時，在言詞辯論書狀內
                稱「向賴進偉取得一百萬元」。
              證人李連生夫婦在第一審作證，看到被上訴人向賴進偉借三十萬元
                ，被上訴人認為彼等作偽證，向台灣南投地方法院檢察署提出告發
                ，告發狀第一行稱：「只向賴進偉借八十萬元」等語。
              綜上所述，被上訴人在二百萬元抵押權設定後，收到三十萬元，在
                五百萬元抵押權設定後，又收到二十萬元，另有收到一筆五十萬元
                ，合計一百萬元，核與前述言詞辯論狀所稱，已收到一百萬元相符
                。至偽證告發狀所稱只收到八十萬元，係被上訴人記憶錯誤，或有
                意推卸債務，而出於故意，以多報少。
            (四)綜右所述，爰為上訴聲明，求為判決：
              原判決不利於上訴人後開聲明範圍部分廢棄。
              上開廢棄部分，被上訴人應再給付上訴人七十萬元，及自九十三年
                九月二十四日起至清償日止，按年息百分之五計算之利息。
              訴訟費用由被上訴人負擔。
二、被上訴人對於：(一)系爭不動產為上訴人所有，原為賴進偉設定二百萬元抵押權，
    於八十三年十二月二十日辦理塗銷，同時以南投縣埔里地政事務所八十二年十二
    月二十日埔登字第一九三二０號收件，同月二十四日為上訴人設定登記五佰萬元
    之抵押債權，嗣經上訴人聲請拍賣抵押物（原審八十六年度拍字第五九七號拍賣
    抵押物案件），被上訴人向原審訴請塗銷抵押權登記，經原審以八十六年度訴字
    第四五三號判決上訴人勝訴，並經台灣高等法院台中分院以八十七年度上字第一
    五二號判決駁回被上訴人之上訴後，被上訴人提起上訴，經最高法院以八十九年
    度台上字第五九八號判決，廢棄前開二審判決並發回台灣高等法院台中分院，之
    後台灣高等法院台中分院以八十九年度上更(一)字第二八號判決認為債權讓與未通
    知被上訴人，不生債權讓與效力而判決上訴人敗訴，並經最高法院於九十二年九
    月十八日以九十二年度台上字第二０一二號裁定駁回上訴而告確定。(二)賴進偉已
    於九十三年九月九日以存證信函將讓與債權之情形通知被上訴人，被上訴人已於
    九十三年九月十日收受等事實，固不加爭執，但以下列諸情為辯：
    （一）、被上訴人於原審八十六年度訴字第四五三號塗銷抵押權登記等民事事件
            之起訴狀中，固承認收到借款三十萬元，惟上訴人所主張債權金額業經
            台灣高等法院台中分院八十九年度上更(一)字第二八號判決認為被上訴人
            與賴進偉之間借款債務僅有三十萬元，而上訴人再行主張被上訴人與賴
            進偉之間債務為五百萬元，顯無理由。
    （二）、上訴人就前開訴訟應賠償被上訴人之訴訟費用，經原審以九十三年度聲
            字第三一三號裁定確定為二十萬一千八百十五元五角及自該裁定送達上
            訴人之翌日起至清償日止按週年利率百分之五計算之利息，而被上訴人
            主張以二十萬一千八百十五元與本件借款相互抵銷，其餘五角及利息部
            分拋棄。
    （三）、被上訴人於本院補稱：
            (一)查兩造間就完全相同之事證，曾自八十六年間始進行訴訟，並經確立
              二事，即：賴進偉給付被上訴人借款三十萬元，賴進偉未將債權
              讓與上訴人之事合法通知被上訴人。確定判決亦以上開確定事實為主
              要理由，判決上訴人敗訴確定。故賴進偉對於被上訴人借款數額為訴
              訟之重要爭點，兩造並已就與本案完全相同之訴訟資料為攻防辯論，
              確定判決於此確定賴進偉對於被上訴人之借款數額僅有三十萬元，此
              乃原審調閱相關卷證並為兩造所不爭之事實。
            (二)按確定判決之理由雖無既判力，惟法院於判決理由中，就訴訟標的以
              外當事人主張之重要爭點，本於當事人辯論之結果，已為判斷時，其
              對此重要爭點所為之判斷，除有顯然違背法令之情形，或當事人已提
              出新訴訟資料，足以推翻原判斷之情形外，應解為在同一當事人間就
              該重要爭點所提起之訴訟，法院及當事人就該已經法院判斷之重要爭
              點法律關係，皆不得任作相反之判斷或主張，始符訴訟程序上之誠信
              原則，為最高法院九十三年度台上字第一二九號判決所明示，上開實
              務見解，更為維護判決安定性之當然道理。本案主要爭點之一乃賴進
              偉對被上訴人之借款數額，與兩造間前開確定判決之爭點完全相同，
              上訴人於本案中爭執之事證資料，亦與前開兩造間之情形完全相同，
              並未提出新訴訟資料，稽諸上開最高法院判決之見解，法院及當事人
              自不得任作相反之判斷或主張。
            (三)上訴人於其書狀中所提出，關於借款數額部分之證據方法，皆為前案
              確定判決前已存在者，上訴人並曾就相同之訴訟資料提出再審遭駁回
              確定，明顯違背一事不再理之原則，其程序亦屬不合法。
            (四)爰為答辯聲明，求為判決：
              上訴駁回。
              訴訟費用由上訴人負擔。
三、兩造不爭執之事實：(一)系爭不動產為上訴人所有，原為賴進偉設定二百萬元抵押
    權，於八十三年十二月二十日辦理塗銷，同時以南投縣埔里地政事務所八十二年
    十二月二十日埔登字第一九三二０號收件，同月二十四日為上訴人設定登記五佰
    萬元之抵押債權，嗣經上訴人聲請拍賣抵押物（原審八十六年度拍字第五九七號
    拍賣抵押物案件），被上訴人向原審訴請塗銷抵押權登記，經原審以八十六年度
    訴字第四五三號判決上訴人勝訴，並經台灣高等法院台中分院以八十七年度上字
    第一五二號判決駁回被上訴人之上訴後，被上訴人提起上訴，經最高法院以八十
    九年度台上字第五九八號判決，廢棄前開二審判決並發回台灣高等法院台中分院
    ，之後台灣高等法院台中分院以八十九年度上更(一)字第二八號判決認為債權讓與
    未通知被上訴人，不生債權讓與效力而判決上訴人敗訴，並經最高法院於九十二
    年九月十八日以九十二年度台上字第二０一二號裁定駁回上訴而告確定。(二)賴進
    偉已於九十三年九月九日以存證信函將讓與債權之情形通知被上訴人，被上訴人
    已於九十三年九月十日收受等事實，為兩造所不加爭執，並有上開裁判影本存卷
    可參，復有本院依職調閱原審八十六年度訴字第四五三號民事卷宗核閱屬實，則
    此部分之事實，自堪信為真實。
四、當事人爭點的論斷：本件所應審究者，厥為兩造間所存在之借款數額，究為若干
    乙節而已，茲分述如下：
    （一）、上訴人主張被上訴人於前案或另案訴訟中，業已自認有收受賴進偉所交
            付之一百萬元乙節，固據提出各該訴訟資料影本為憑，然如上訴人所主
            張，在前案內，被上訴人承認收到賴進偉所交付之金錢如下：
            (一)訴請塗銷抵押權登記案，起訴狀自認八十二年三月四日設定抵押二百
              萬元時，賴進偉交付三十萬元。
            (二)同前起訴狀又稱：二百萬元抵押權塗銷，八十二年十二月二十四日設
              定五百萬元抵押權後，賴進偉交付二十萬元。
            (三)前案鈞院八十九年上更(一)字第二八號審理時，被上訴人在準備程序中
              ，法官稱：「那幾筆不是賭債﹖」被上訴人稱：「一筆三十萬元，一
              筆五十萬元是收到現款」等語。
            (四)前案鈞院八十七年度上字第一五二號案審理時，在言詞辯論書狀內稱
              「向賴進偉取得一百萬元」。
            (五)證人李連生夫婦在第一審作證，看到被上訴人向賴進偉借三十萬元，
              被上訴人認為彼等作偽證，向台灣南投地方法院檢察署提出告發，告
              發狀第一行稱：「只向賴進偉借八十萬元」等語。
            (六)綜上所述，足見上訴人主張被上訴人自認收受賴進偉之借款數額，究
              為三十萬元﹖或為五十萬元﹖或為八十萬元﹖抑為一百萬元，尚非無
              疑。即依上訴人提出之前開資料，亦無法確切認定被上訴人在二百萬
              元抵押權設定後，收到三十萬元，在五百萬元抵押權設定後，又收到
              二十萬元，另有收到一筆五十萬元，合計一百萬元之結論，要屬當然
              。
    （二）、按「確定判決之理由雖無既判力，惟法院於判決理由中，就訴訟標的以
            外當事人主張之重要爭點，本於當事人辯論之結果，已為判斷時，其對
            此重要爭點所為之判斷，除有顯然違背法令之情形，或當事人已提出新
            訴訟資料，足以推翻原判斷之情形外，應解為在同一當事人間就該重要
            爭點所提起之訴訟，法院及當事人就該已經法院判斷之重要爭點法律關
            係，皆不得任作相反之判斷或主張，始符訴訟程序上之誠信原則。」最
            高法院九十三年度台上字第一二九號著有判決要旨足資參照。經查：
            (一)兩造間前案塗銷抵押權登記事件，本院八十九年度上更(一)字第二八號
              判決理由第四、五點業已載明：「四、上訴人（即本件被上訴人）主
              張兩造間無債權債務關係，伊積欠賴進偉之債務，除三十萬元外，餘
              均為賭債，且賴進偉並未通知伊將該債權讓與被上訴人，對伊亦不生
              效力等語．．．五、被上訴人（即本件上訴人）以該債權係上訴人向
              賴進偉借款簽發系爭支票，賴進偉將債權讓與被上訴人。按金錢借貸
              契約為要物契約，應由貸與人就金錢交付之事實負舉證責任。又依民
              法第二百九十七條第一項規定：『債權之讓與，非經讓與人或受讓人
              通知債務人，對於債務人不生效力。』，上訴人否認接受通知，自應
              由被上訴人對此負舉證責任。經查：(一)據被上訴人聲請傳訊之證人賴
              進偉就設定抵押之借款部分僅稱：上訴人陸陸續續向其借了二百萬元
              後，才設定抵押。有時是國姓鄉農會及南投信用合作社領錢借予，有
              時依上訴人指示匯款等語，惟為上訴人所否認，賴進偉並未能提出確
              將款項交付之證明。且上訴人為賴進偉設定抵押權二百萬元係八十二
              年三月四辦理設定登記，此有土地登記簿謄本可據（見原審卷第十二
              頁），依上開證言，八十二年三月四日設定時，上訴人借款為二百萬
              元，然賴進偉所提南投信用合作社存摺及國姓鄉農會帳卡並於其上以
              營光筆標示領取現金者有八十二筆，金額合計達二千二百六十七萬二
              千七百三十元（見本院卷第一０三至一一九頁），賴進偉自承無法確
              定，何筆係領取後借予上訴人。依賴進偉之證言，除上訴人自認向賴
              進偉借款三十萬元部分外，尚不能證明賴進偉確有交付其餘借款四百
              七十萬元予上訴人。(二)又賴進偉稱：其向甲○○借一百八十萬元，連
              同其姊及女兒部分總計三百七十萬元，其將對上訴人之債權讓與三百
              七十萬元，係包括其姊及女兒部分在內，債權讓與並無契約云云，然
              本件抵押權並非最高限額抵押權，既設定抵押權五百萬元，則所擔保
              之債權應有五百萬元，如依賴進偉所稱債權額分別為甲○○一百八十
              萬元，其姊及女兒部分有九十萬元，賴進偉部分尚餘一百三十萬元，
              債權額均非少數，為何單就被上訴人設定為抵押權人，其餘債權人卻
              無擔保，顯違常情．．．」等情，此觀卷附該判決影本即明，復有本
              院依職調閱原審八十六年度訴字第四五三號民事案卷全卷可稽。
            (二)由上開卷證資料可知，賴進偉借予被上訴人之款項，本院於該案之確
              定判決理由欄業已認定為三十萬元，而本案主要爭點之一乃賴進偉對
              被上訴人之借款數額，與兩造間前開確定判決之爭點完全相同，上訴
              人於本案中爭執之事證資料，亦與前開兩造間之情形完全相同，並未
              提出新訴訟資料，稽諸上開最高法院判決之見解，法院及當事人自不
              得任作相反之判斷或主張，要屬當然。
            (三)綜右所論，再參酌上訴人對於賴進偉交付被上訴人之借款數額，除右
              揭三十萬元外，並無法提出積極事證以供審酌，足認被上訴人於前開
              訴訟主張上訴人五百萬元抵押債權不存在，所執主要理由為賴進偉僅
              給付被上訴人借款三十萬元，是賴進偉給付被上訴人之借款數額即為
              前開訴訟之重要爭點，兩造就此已互為攻防辯論，且前開訴訟之確定
              終局判決本於兩造辯論之結果，已認定賴進偉給付被上訴人之借款數
              額僅有三十萬元，而前開訴訟之確定終局判決並無顯然違背法令之情
              形，上訴人猶執兩造於前開訴訟所提攻防資料，以為本件主張被上訴
              人對賴進偉所負借款債務數額之證據方法，則就此已經前開訴訟之確
              定終局判決判斷之重要爭點法律關係，揆諸首開判決要旨，本院自不
              得任作相反之判斷，始符訴訟程序上之誠信原則，要屬當然。
    （三）、按債權之讓與，非經讓與人或受讓人通知債務人，對於債務人不生效力
            ，民法第二百九十七條第一項前段定有明文。查：
            (一)前開訴訟之確定終局判決認為賴進偉交付予被上訴人之借款數額僅三
              十萬元，且上訴人未能舉證已將債權之讓與通知被上訴人，應不生債
              權讓與效力等情，有前開案卷可憑，然上訴人主張賴進偉已於九十三
              年九月九日以存證信函將讓與債權之情形通知被上訴人乙節，業據其
              提出存證信函及回執為證，並為被上訴人所不加爭執，足認上訴人於
              前開訴訟之確定終局判決之事實審言詞辯論終結後，已將債權之讓與
              通知被上訴人，至此對被上訴人已生債權讓與之效力，而被上訴人對
              賴進偉所負借款債務僅三十萬元，是上訴人自賴進偉所受讓對被上訴
              人之借款債權，即僅為三十萬元，自可認定。
            (二)又被上訴人抗辯稱上訴人就前開訴訟應賠償被上訴人之訴訟費用，經
              原審以九十三年度聲字第三一三號裁定確定為二十萬一千八百十五元
              五角，及自該裁定送達上訴人之翌日起至清償日止按週年利率百分之
              五計算之利息等情，業據其提出原審裁定為證，並為上訴人所不加爭
              執，自堪信為真實，則被上訴人主張以前開訴訟費用其中二十萬一千
              八百十五元與本件前述借款相互抵銷，是上訴人對被上訴人之借款債
              權三十萬元，其中二十萬一千八百十五元因被上訴人主張抵銷而歸於
              消滅，從而上訴人對於被上訴人之借款債權，尚有計九萬八千一百八
              十五元，要可認定。
            (三)按民法第四百七十八條規定：消費借貸未定返還期限者，借用人得隨
              時返還，貸與人亦得定一個月以上之相當期限催告返還。所謂貸與人
              得定一個月以上之相當期限催告返還，非謂貸與人之催告必須定有期
              限，祇須貸與人有催告之事實，而催告後已逾一個月以上相當期限者
              ，即認借用人有返還借用物之義務（最高法院七十三年台抗字第四一
              三號判例參照）。復按給付無確定期限者，債務人於債權人得請求給
              付時，經其催告而未為給付，自受催告時起，負遲延責任。其經債權
              人起訴而送達訴狀，或依督促程序送達支付命令，或為其他相類之行
              為者，與催告有同一之效力，民法第二百二十九條第二項定有明文。
              查本件借款未定返還期限，而上訴人提起本件訴訟請求被上訴人返還
              ，本件起訴狀繕本於九十三年九月二十三日送達被上訴人，有送達證
              書在卷可稽，可認上訴人已對被上訴人為催告，且至本件於九十三年
              十二月一日原審言詞辯論終結時，已逾一個月以上，應認被上訴人有
              返還之義務，並自受催告時起負遲延責任。
五、綜上所述，則上訴人請求被上訴人給付九萬八千一百八十五元，及自起訴狀繕本
    送達翌日即九十三年九月二十四日起至清償日止，按年息百分之五計算之利息，
    為有理由，應予准許。至上訴人逾此部分所為之請求，為無理由，應予駁回。又
    上訴人陳明願供擔保，聲請宣告假執行，經核上訴人勝訴部份，未逾五十萬元，
    應依職權宣告假執行，而被上訴人陳明願供擔保，請准宣告免為假執行，關於上
    訴人勝訴部分，經核尚無不合，亦應酌定相當之擔保金額併准許之。至上訴人敗
    訴部分，其假執行之聲請，已失所附麗，應予駁回。原審就上訴人之請求，於逾
    越上開應准許之範圍，為上訴人敗訴之判決，並駁回其假執行之聲請，並無違誤
    ，上訴意旨就該部分指摘原判決不當，求予廢棄改判，為無理由，應予駁回。
六、本件判決之基礎已臻明確，兩造其餘攻擊防禦方法及舉證，核與判決結果無影響
    ，爰不另一一論述，併此敘明。至原判決就上訴人之請求不應准許部分，於判決
    主文漏未記載「原告其餘之訴駁回」，因此部分其於判決理由欄業已加以敘明上
    訴人之請求為無理由，應予駁回，爰由本院加以補充，併予敘明。
七、據上論結，本件上訴為無理由，爰依民事訴訟法第四百四十九條第一項、第七十
    八條，判決如主文。
中　　　華　　　民　　　國　　九十四　　年　　　四　　　月　　 十三　　 日
~B1民事第一庭審判長法　官　李寶堂
~B2　　　　　　　　法　官　王重吉
~B3　　　　　　　　法　官　鄭金龍
右為正本係照原本作成。
不得上訴。
~B 　 　　　　　　書記官　李妍嬅
中　　　華　　　民　　　國　　九十四　　年　　　四　　　月　　 十四　　 日
                                                                        Ｂ
